【裁判字號】    99,撤緩,54
【裁判日期】    990622
【裁判案由】    撤銷緩刑
【裁判全文】
臺灣屏東地方法院刑事裁定              99年度撤緩字第54號
聲  請  人  臺灣屏東地方法院檢察署檢察官
受  刑  人  甲○○
上列受刑人因妨害兵役案件，經檢察官聲請撤銷緩刑之宣告（99
年度執聲字第563 號），本院裁定如下：
    主  文
甲○○之緩刑宣告撤銷。
    理  由
一、聲請意旨略以：受刑人甲○○前因妨害兵役案件，經本院以
    97年簡上字第78號判決判處有期徒刑3 月，如易科罰金以新
    台幣1,000 元折算1 日，緩刑2 年，緩刑期間付保護管束，
    並應於緩刑期間，向指定之公益團體、地方自治團體或社區
    提供50小時之義務勞務，於民國97年5 月7 日確定在案，詎
    其乃於緩刑期內再犯重利二罪，於98年11月10日經臺灣高雄
    地方法院以98年易字第1005號判決判處有期徒刑3 月及2 月
    ，如易科罰金均以新台幣1,000 元折算1 日，應執行有期徒
    刑4 月，如易科罰金以新台幣1,000 元折算1 日，並於99年
    4 月13日經臺灣高等法院高雄分院以99年度上易字第336 號
    判決駁回其上訴而確定，核其所為，已違反刑法第75條之1
    第1 項第2 款規定，且情節重大，爰依刑法第75條之1 第2
    項及刑事訴訟法第476 條規定，聲請撤銷緩刑宣告等語。
二、按受緩刑之宣告，於緩刑期內因故意犯他罪，而在緩刑期內
    受6 月以下有期徒刑、拘役或罰金之宣告確定，足認原宣告
    之緩刑難受其預期效果，而有執行刑罰之必要者，得撤銷其
    宣告；又前項撤銷之聲請，於判決確定後6 月以內為之，刑
    法第75條之1 第1 項第2 款及第2 項定有明文；且緩刑期滿
    ，而緩刑宣告未經撤銷者，其刑之宣告失其效力。但依第75
    條之1 第2 項撤銷緩刑宣告者，不在此限，刑法第76條亦有
    明文。依上開規定，可知緩刑期滿後，如所受緩刑宣告未經
    撤銷，原則上刑之宣告失其效力；然如於「緩刑期內」故意
    犯罪，並於「緩刑期內」受得易科罰金之有期徒刑、拘役或
    罰金宣告確定者，復於「後案判決確定後6 月以內」，經檢
    察官聲請，法院本其心證，認有執行刑罰必要者，仍得撤銷
    其緩刑宣告。條文所指「緩刑期內」，係指「後案行為時及
    判決確定時」，均須在「緩刑期內」，非謂檢察官亦必須於
    「緩刑期內」聲請。蓋此「後案判決確定後6 個月內」撤銷
    緩刑期限，解釋上具有強制及不變期間性質，從而，於6 個
    月內，縱使緩刑已期滿，仍可聲請撤銷緩刑（臺灣高等法院
    檢察署95年6 月28日法檢字第0950802827號函參照）。此時
    先前所受刑之宣告，則例外不失其效力。本件受刑人前案所
    受宣告之緩刑期間，係自97年5 月7 日起至99年5 月6 日止
    期滿，受刑人竟於緩刑期內之98年4 月21日、22日犯重利二
    罪，經臺灣高雄地方法院以98年度易字第1005號判決判處有
    期徒刑3 月及2 月，如易科罰金均以新台幣1,000 元折算1
    日，應執行有期徒刑4 月，如易科罰金以新台幣1,000 元折
    算1 日，嗣經被告上訴，於99年4 月13日經臺灣高等法院高
    雄分院以99年度上易字第336 號判決駁回其上訴而確定等情
    ，有臺灣高等法院被告前案紀錄表在卷可參，而檢察官係於
    99年6 月8 日向本院聲請撤銷前案之緩刑宣告，有本院收文
    日期戳章在卷可稽。綜上所述，檢察官於99年6 月8 日聲請
    撤銷緩刑，顯係在99年4 月13日之後案判決確定後6 月以內
    ，縱檢察官聲請撤銷時，受刑人前案緩刑期已滿，依上開規
    定，受刑人其前案所受刑之宣告，依刑法第76條但書之例外
    規定，不失其效力。故本件檢察官聲請撤銷緩刑，符合法定
    聲請程式，合先說明。
三、查受刑人因於96年9 月11日犯妨害兵役治罪條例之罪，經本
    院於97年2 月29日以97年度簡字第282 號判決判處有期徒刑
    3 月，如易科罰金以新台幣1,000 元折算1 日，嗣被告上訴
    ，經本院以97年簡上字第78號駁回其上訴，並宣告緩刑2 年
    ，緩刑期間付保護管束，並應於緩刑期間，向指定之公益團
    體、地方自治團體或社區提供50小時之義務勞務，於97年5
    月7 日確定後，乃於緩刑期內之98年4 月21日、22日再犯重
    利二罪，而於98年11月10日經臺灣高雄地方法院以98年易字
    第1005號判決判處有期徒刑3 月及2 月，如易科罰金均以新
    台幣1,000 元折算1 日，應執行有期徒刑4 月，如易科罰金
    以新台幣1,000 元折算1 日，並於99年4 月13日經臺灣高等
    法院高雄分院以99年度上易字第336 號判決駁回其上訴而確
    定等情，有前引刑事判決及臺灣高等法院被告前案紀錄表在
    卷可稽。觀諸受刑人於前案受緩刑之宣告確定後，未逾1 年
    ，即又犯重利罪，且係二罪，顯見其不知珍惜緩刑之寬典，
    亦足見其守法之意識淡薄，堪認原宣告之緩刑難收預期效果
    ，而有執行刑罰之必要，則檢察官聲請撤銷受刑人前揭緩刑
    之宣告，即無不合，應予准許。又受刑人上開緩刑之宣告既
    經撤銷，其於該案中所受緩刑期內付保護管束之宣告，即失
    所附麗，應併予撤銷。
四、依刑事訴訟法第476 條之規定，裁定如主文。
中    華    民    國    99    年    6     月    22    日
                  刑事第一庭    法  官  曾吉雄
以上正本證明與原本無異。
如不服本裁定應於收受送達後5 日內向本院提出抗告書狀敘述抗
告之理由抗告於台灣高等法院高雄分院。
中    華    民    國    99    年    6     月    22    日
                                書記官  林祥玉

司法院資訊處製作；財團法人民間司法改革基金會備份。
